臺灣高等法院花蓮分院刑事判決　　　　 96年度上訴字第109號
上　訴　人　臺灣花蓮地方法院檢察署檢察官
被　　　告　丙○○
　　　　　　　　　　現另案於臺灣臺中監獄執行中
指定辯護人　李文平律師
上列上訴人因被告強盜案件，不服臺灣花蓮地方法院95年度訴緝
字第18號中華民國96年 1月31日第一審判決（起訴案號：臺灣花
蓮地方法院檢察署92年度偵字第1880號），提起上訴，本院判決
如下：
    主  文
上訴駁回。
    理  由
一、公訴意旨略以：丙○○與吳志鵬（業經判決無罪確定）及李
    松明（通緝中）結夥 3人，共同意圖為自己不法之所有，於
    民國（下同）91年12月31日中午12時許，至花蓮縣花蓮市○
    ○○路83號柯林頓大樓5樓之8，3 人共同以預藏之頭套套住
    乙○○頭部，將其壓制在地上，對其拳打腳踢，以此強暴方
    法，強取乙○○所有之中藥成品1批及其身上之行動電話1具
    、現金（數額不清）等財物，因認被告丙○○涉犯刑法第33
    0條第1項之結夥3人加重強盜罪嫌等語。
二、本件公訴人認為被告丙○○與李松明、吳志鵬共同涉犯上開
    加重強盜罪嫌，無非係以被害人乙○○於警詢、偵訊之指述
    及證述，證人李建軒於偵訊之證述，證人黎永福、黃耀源、
    蔣崇信於警訊之證述，與卷附之臺北醫院診斷證明書、監視
    器翻拍照片，及行動電話0000000000（登記使用人余如意，
    通聯期間91年12月13日至92年1月1日）、0000000000（登記
    使用人乙○○，通聯期間91年12月13日至92年1月1日）、00
    00000000（登記使用人李松明，通聯期間91年12月19日至92
    年1月1日）、0000000000（登記使用人楊光昌，通聯期間91
    年12月24日至92年1月1日）之雙向通聯紀錄等件，為主要論
    據。訊之被告丙○○堅決否認有何公訴人所指上揭加重強盜
    犯行，辯稱：伊到案發地點係受李松明之邀，因李松明要在
    板橋開餐廳，想請伊當廚師，當時伊約吳志鵬一起去，那個
    地方是個套房，後來李松明在跟乙○○講藥的事情，伊與吳
    志鵬在旁邊等，嗣伊與吳志鵬就先走了，並無共同毆打乙○
    ○強盜其財物之事實等語。
三、按犯罪事實應依證據認定之，無證據不得認定其犯罪事實；
    又不能證明被告犯罪者，應諭知被告無罪之判決，刑事訴訟
    法第154條第2項、第301條第1項分別定有明文。又事實之認
    定，應憑證據，如未能發現相當證據，或證據不足以證明，
    自不能以推測或擬制之方法，為裁判基礎（最高法院40年台
    上字第86號判例參照）。再認定不利於被告之事實，須依積
    極證據，苟積極證據不足為不利於被告事實認定時，即應為
    有利於被告之認定，更不必有何有利之證據（最高法院30年
    上字第 816號判例參照）；而所謂「積極證據足以為不利被
    告事實之認定」係指據為訴訟上證明之全盤證據資料，在客
    觀上已達於通常一般之人均不致於有所懷疑，而得確信被告
    確曾犯罪之程度，若未達到此一程度，而有合理懷疑之存在
    時，即無從為有罪之認定（最高法院76年台上字第4986號判
    例參照）。至告訴人之指訴，係以使被告受刑事訴追為目的
    ，是以告訴人之指訴為證據方法，除其指訴須無瑕疵，且應
    有察與事實相符之佐證，始得資為判決之基礎，亦經最高法
    院著有52年台上字第1300號及61年台上字第3099號判例可資
    參照。而所謂無瑕疵，係指被害人所為不利被告之陳述，與
    社會上一般生活經驗或卷存其他客觀事實並無矛盾而言；另
    所謂就其他方面調查認與事實相符，非僅以所援用之旁證足
    以證明被害結果為已足，尤須綜合一切積極佐證，除認定被
    告確為加害人之可能外，在推理上無從另為其他合理原因之
    假設，有一不合於此，即不能以被害人之陳述作為論斷之證
    據。經查：
（一）本案公訴人指訴被告丙○○涉有上開加重強盜犯行，主要
      係以被害人乙○○於警詢中、偵查中之指訴為據。雖乙○
      ○於警詢、偵查及原審均證稱：伊係被 2人推押入房間，
      遭套頭套被毆打，並取走其身上財物、手機及藥物後始讓
      其離去云云。但查：
   1、乙○○於警詢中係指稱：「我上樓到5樓之8後我按電鈴，
      由那名女子開門，我準備要進去5樓之8號房時，我後面就
      來了 2名男子（一高一矮）將我架進房間內，並將我壓在
      牆壁上，其中一名較矮的男子對我搜身，另 1名較高的男
      子將我的行李袋打開翻動我所帶之產品。同時 1名長捲髮
      男子進來，該男子進來後就叫那名女子回去錄口供做筆錄
      ，那名女子隨即離開，捲髮男子之後便叫我趴在床上，然
      後又以手抓住我的頭髮，把我拉下床去，接著長捲髮的男
      子叫一高一矮的男子把我頭套起來，於是他們就把我頭套
      起來，然後長捲髮的男子就踹我的頭，然後以警察口吻說
      我賣的產品讓人吃了越來越不好」、「之後一直用腳踹我
      頭，之後先掀開頭套讓我看一把子彈並叫我手握，我不拿
      他就打我，所以我不得不握持該把子彈」、「然後叫我把
      身上東西都拿出來放地上，他拿我手機觀看手機內之紀錄
      ，…後來叫我簽名蓋指印，…他叫另2 名男子先離開，之
      後他給我一些我拿出來的東西（名片、信封、發票、新臺
      幣）但手機沒還我」、「然後搬著我離開房間，到了搭電
      梯他才叫我取下頭套，並說不怕我看到他的面貌」、「他
      說會以公共電話或我被他拿去的那支三洋牌手機（000000
      0000）與我聯絡，走到樓下後即與他分手」、「我則 1人
      走路到車站，到車站才發現我千元鈔票沒有了，僅剩新臺
      幣600元」、「那2名男子（一高一矮）也有踢我，但只有
      1、2下」等語（見92年1月2日警詢筆錄，即警卷第48至50
      頁）。嗣並指認上開筆錄所陳之髮捲髮男子係李松明，一
      高一矮男子分別係丙○○及吳志鵬等情，並稱：「（問：
      是何人毆打你？）大部分是李松明」、「（問：是何人將
      手機及錢拿走？）是李松明」等語（見92年1 月28日警詢
      筆錄，即警卷第40頁）。
   2、其於偵查中指稱：「案發當天的12點在5樓之8，我到了現
      場，是戴竹君開門，突然就有人把我從背後推入5樓之8，
      好像有 2個人，在房間內總共有4人（連同推我進去的2位
      ），我被推進去後，戴竹君就走了，後來我被其他 3名男
      子推到牆壁，他們搜我的身，自稱是警察，把我衣服內東
      西都拿出來並套我頭套，那 3名男子包括今日在庭的李松
      明及吳志鵬，還有另外 1位就是豐川派出所做筆錄時看到
      的丙○○，他們 3人對我拳打腳踢，他們說我隨便賣東西
      ，在那裡被打將近 1個小時，在出房門時，他們把我頭套
      拿下來，跟我一起出電梯下樓，他們 3人一起跟我坐電梯
      下來後，就叫我自己回去」等語（見偵查卷第30頁、31頁
      ）。
   3、其於原審結證稱：「（檢察官問：你到了以後如何進去？
      ）到了以後電梯門開了我走出來，我先按電鈴，戴竹君開
      門，只是開1下，因為門有鍊子，同時後面有2個人把我押
      進去，當時戴竹君就把鍊子打開，他們就把我押進去。」
      、「（審判長問：你所進去的房間是否是出電梯之後右轉
      盡頭後再右轉）我只記得右轉」、「審判長問：（提示警
      卷第94頁至第96頁）是否是你所進去的房間？）是」、「
      （審判長問：你如何知道你進去房間是2 個人押你？）因
      為是2個人左右勾著我的手」、「（審判長問：你是1人坐
      電梯到5 樓房間，你出電梯門是否立刻到那個房間按電鈴
      ？）是，我按地址按電鈴，戴竹君有開 1下門，確認是我
      ，我正要進去時就有2 個人押我」、「（審判長問：你之
      前在偵查中時說，是有人把你推進去，為何今日說是押你
      進去？）是押我並推我進去」、「（辯謢人問：你進屋有
      看到李松明？）有」、「（檢察官問：你被兩個人押進去
      ，你有看到李松明？）是，他本來就在房間內」、「（
      審判長問：你被2 個人押的地點？）是房門外，我要踏進
      屋的地方」、「（檢察官問：你是否可以指認當庭的被告
      是否押你進去的人？（請證人當庭指認）因為已經很久了
      ，我認不出來，且押我的人在我後面我沒有看到長相，且
      我進去就被戴頭套」、「（辯護人問：是誰套你頭套？）
      不知道，因為我被押著臉向牆壁」、「（檢察官問：你被
      打是在戴頭套之後？）是」、「（現金、手機被搶也是戴
      頭套之後？）我先被戴頭套，之後我聽到李松明的聲音，
      他叫我把身上的財物都拿出來，我就把我的現金2 千元，
      還有手機拿出來，之後我被人打，但幾個人打我我不清楚
      」、「（檢察官問：那個時候戴竹君是否在場？）我記得
      她在我被戴頭套之後還在，應該是在李松明叫我把身上財
      物拿出來及叫我簽名之後她才走的」、「（審判長：問：
      你剛才說你一進房間，就被戴頭套，你如何看到李松明？
      ）我看到他1 眼，我才被戴頭套。但我忘記是從前面還是
      從後面戴頭套的」、「（檢察官問：在房間裡面整個過程
      中，你的頭套有沒有被拿起來？）沒有，只有在我要離去
      前，李松明才把我的頭套拿起來」、「（審判長問：從勘
      驗錄影帶，13時44分 5秒李松明在電梯外，丙○○、吳志
      鵬在電梯裡面，表示當時這 3個人沒有在房間，當時你在
      房間做什麼？）我在房間整理衣服要出來」、「（審判長
      問：你的頭套是何時拿下來？）我整理衣服前拿下來的」
      、「（審判長問：頭套拿下來是那兩個人離去之前還是之
      後？）我不太曉得」、「（審判長問：你和李松明離去的
      時間是1時51分，你之前說，臨走前才拿下頭套，但依監
      視器7分鐘前，李松明等3人都離開，你1個人在房間整理
      衣服時頭套已經拿下來了，所述不同，有何意見？）我是
      指在李松明他們3 人臨走之前我的頭套就被拿下來，我頭
      套是李松明拿下來的，當時房間已經沒有其他人了。我剛
      才所稱的臨走是指他們3 個人要走了，我也快要走了」等
      語。
   4、由上揭被害人乙○○前後指稱其入套房後遭套頭套，及取
      下頭套之過程（如其被套頭套時係在其進房之初或進房被
      搜身體之後；又其遭套頭套時，戴竹君是否有在場或已離
      開；以及其頭套究係如何取下，係在其離去搭電梯之電梯
      門前，或係在套房房間內，而斯時丙○○、吳志鵬等人是
      否已離去等等情節），先後陳述出入甚大，顯有瑕疵，已
      值存疑。
（二）再經原審勘驗本案91年12月31日柯林頓大樓監視錄影帶（
      即卷附警方翻拍監視器照片之該捲錄影帶）內容，所錄得
      乙○○、被告吳志鵬及同案被告李松明、丙○○等人在該
      大樓搭電梯進入本案五樓套房之狀況，可知本案案發之套
      房地點係緊鄰 5樓電梯右邊之房間，而渠等當日中午進出
      被連續錄影畫面係為：「91年12月31日中午11時59分14秒
      ，乙○○單獨進入電梯，並於電梯內打電話。中午11時59
      分28秒時出電梯至 5樓」、「91年12月31日中午11時59分
      55秒，丙○○及吳志鵬進入電梯，並乘坐電梯至 5樓，12
      時0分16秒出電梯至5樓，12時27秒，廖、吳右轉出電梯後
      右轉，一前一後，從容進入房間內，未見 2人手部有推的
      動作，亦沒有看到乙○○在房間前」、「91年12月31日中
      午12時 0分40秒，李松明進入電梯後按5樓，電梯升到4樓
      後畫面跳到1樓大廳之畫面」、「91年12月31日中午12時2
      分16秒，戴竹君單獨乘坐電梯至1樓，並於12時2分27秒走
      出柯林頓大樓」、「91年12月31日中午13時44分 5秒，電
      梯停在 5樓，李松明站在電梯外，丙○○及吳志鵬在電梯
      內，丙○○有按電梯向下鍵，後丙○○用左手檔了1 下電
      梯門之後無兩人後續動作畫面」、「91年12月31日中午13
      時51分57秒，乙○○與李松明兩人出現在電梯外走廊，乙
      ○○頭部並沒有遭頭套，乙○○先去按電梯，李松明在後
      ，兩人動作無異狀，乙○○亦未遭控制行動」、「91年12
      月31日中午13時51分57秒，李松明穿白色外套，手提白色
      旅行袋及黑色包包，乙○○沒提東西、沒戴眼鏡直接去按
      電梯」等情（見原審93年12月15日準備程序、同年月29日
      審理程序、及96年1月18日審理程序之3次勘驗筆錄）。是
      依上開錄影帶勘驗結果，丙○○、吳志鵬於當日12時27秒
      ，廖、吳搭電梯至5 樓後，出電梯後右轉，一前一後，從
      容進入本案套房內，斯時並未看到乙○○在該套房門口，
      亦未見2 人手部有強押或強推乙○○入套房之任何畫面，
      再依上開搭電梯進入套房之順序觀之，係乙○○在前，接
      續為吳志鵬、丙○○2 人，最後才為李松明，另乙○○係
      與李松明一同離開套房至電梯口搭電梯前，斯時未見乙○
      ○頭部有頭套等情。足徵乙○○於警詢、偵查及原審證述
      其係遭2 人於套房外強押至套房內，及其於警詢指述其係
      在電梯口前頭套才遭李松明取下，與其於偵查及原審證稱
      其進入套房時，李松明已在房內等等重要情節，顯有與事
      實不符之處。是上開證人乙○○之相關證述內容，顯有相
      當之瑕疵，尚難逕採為不利被告丙○○之證據。
（三）再參之證人戴竹君於原審證稱：「（審判長問：妳為何91
      年12月31日有到柯林頓大樓？）李松明是我前夫的哥哥，
      他剛假釋出獄，因為李松明打算在花蓮開餐廳，我們是去
      跟他洽談開餐廳的事情，吳志鵬、丙○○2 人好像是廚師
      ，李松明找他們來，此外我因為身體不好，我在新光醫院
      遇到乙○○的下線，類似老鼠會，他們裡面的1 個女孩子
      ，叫余什麼的，騙我說她媽媽吃1 種藥吃好了，叫我打電
      話去他家跟他家人問，後來她就介紹乙○○與我接洽，因
      為乙○○的藥很貴，兩個月要5萬6千元，我不想要讓我先
      生知道，又因為我剛好要來花蓮談餐廳的事，就請乙○○
      把東西送到花蓮」、（審判長問：妳那天有沒有拿到藥？
      ）那天乙○○進來後，我有拿錢給他，他就把藥給我」、
      「（審判長問：你們約乙○○，李松明是否知道？）我跟
      乙○○在家裡通電話，家裡有錄音，我前夫好像有跟李松
      明講說叫他要注意」、「（審判長問：妳的意思是說，你
      跟乙○○約在花蓮那個地方後，李松明就已經知道妳有約
      乙○○在那裡？）他不知道我約乙○○，他只知道我和他
      要談開餐廳的事。我們打算去看地點及辦餐廳的事，所以
      太累的話，李松明說可以讓我在那邊休息，他跟他的1 個
      朋友借那個地方。所以約在那裡是李松明決定的」、「（
      審判長問：妳是幾點到那個套房？）早上10點左右」、「
      （審判長問：誰開門讓妳進去？）李松明」、「（審判長
      問：吳志鵬、丙○○何時來？）我跟乙○○交錢的時候，
      他們 2人才到」、「（審判長問：所以是乙○○先到套房
      後，妳才碰到丙○○及吳志鵬？）是」、「（審判長問：
      是誰開門讓乙○○進來？）是我，那時套房沒有其他人」
      、「（審判長問：李松明人呢？）因為我知道乙○○要來
      ，所以我請李松明去買東西，因為我不想讓他知道此事」
      、「（審判長問：妳後來為何在乙○○到場後沒多久離開
      ？）後來李松明上來，李松明說我前夫知道我要買藥的事
      情，叫李松明來注意這件事，李松明說讓他問這藥是怎麼
      一回事，因為我前夫事先就跟李松明說這藥好像是騙人的
      ，當時我已經把錢算好交給乙○○了，李松明叫我先去逛
      逛，當時李松明對我的態度就不好，說他要問清楚藥的事
      情，等問完後再打電話給我」、「（審判長問：丙○○、
      吳志鵬在作何事？）後來我離開前我看到他們 2人只坐在
      套房的椅子上喝水」、「（審判長問：妳有把藥帶走嗎？
      ）沒有，因為李松明說他要問清楚，但是我有付錢」、「
      （審判長問：到現在妳藥拿了嗎？）李松明後來有到台北
      拿藥給我」、「（審判長問：乙○○進去房間時是否丙○
      ○、吳志鵬隨後將他推進房內？）沒有。因為我開門，乙
      ○○直接進來」、「（審判長問：你有無關門？）沒有，
      因為我第1 次見到乙○○，我很害怕，所以門就開著，之
      後丙○○、吳志鵬就進入房間」、「（審判長問：他們進
      來妳有無問？）有，丙○○直接表明他就是李松明請來的
      廚師，且我事前就知道李松明有約兩個廚師來」、「（審
      判長問他們進來作何事？）丙○○、吳志鵬就在旁邊坐，
      自行倒水」、「（審判長問：後來李松明進來，妳有無看
      到李松明打乙○○？）沒有」、「（審判長問：妳在房間
      內有無看到頭套的東西？）沒有」、「（審判長問：房間
      是否與電梯同一側？）是，右轉就可以直接進到房間」、
      「（審判長問：開門的門與電梯的門是齊的？還是門口有
      空間？）門口前還有一點點空間，約1 個人左右的距離，
      如果後面還有1 個人的話，攝影機一定可以照的到」、「
      （審判長問：乙○○如何進入房間？）他之前有先打電話
      給我，說他已經到了，之後他按門鈴我就立刻開門讓他進
      來」、「（審判長問：乙○○進來多久後，丙○○、吳志
      鵬何時進來房間？）沒有多久，當時我錢已經交給乙○○
      ，他還沒有算完，該2人就已經進來」、「（審判長問：
      對於乙○○說他被押、推進去房間、戴頭套，有何意見？
      ）我在場時沒有看到有人押他或戴頭套」等語。核與原審
      前揭勘驗錄影帶之相關內容並無不符，堪可採信。是依證
      人戴竹君所述，乙○○進入套房前後過程，係由其開門使
      乙○○入內，乙○○並無遭被告丙○○與吳志鵬2人強押
      或強推入內，亦未見被告丙○○有強戴乙○○頭套並毆打
      ，丙○○等人雖於後到達，但係談論開餐廳事宜，與其向
      乙○○買藥之事無涉等情，均核與被告丙○○所辯情節大
      致相符，是被告丙○○所辯，尚非無據，而堪認屬實。
（四）至公訴人雖另提出載有：「病患乙○○於91年12月31日至
      本院急診接受診治。檢查結果1、頭部外傷2、胸部及右側
      大腿挫傷3、臉部挫傷併2乘以4公分皮下淤血4、背部挫傷
      並2乘以2公分皮下淤血」等內容之臺北醫院診斷書 1份。
      惟依證人即柯林頓大樓管理員黃耀源亦到庭證稱：「（辯
      護人問：在91年12月31日你們大樓有無發生爭少或鬥毆或
      有人受傷之事情？）無」、「（審判長問：楊先生進去後
      ，你有無看見他離開？）他們當天下午分2 批出去，楊先
      生和另外1個人是最後1批出去」、「（問：楊先生和另 1
      個人出去時，你有無看他的臉？）有」、「（審判長問：
      有無印象乙○○有無異常或受傷？）沒有」等語。尚無法
      確認上開診斷書所載乙○○之傷勢，係乙○○於91年12月
      31日中午離開柯林頓大樓前遭人毆打所造成。復查無其他
      佐證，足以證明案發當日被告丙○○確有對乙○○施以毆
      打等強暴、脅迫之犯行。另乙○○雖於警詢、偵查及原審
      證稱：伊確實有被拿走手機、現金及藥品，並被迫在不詳
      文件簽名等情；然均證稱係李松明所取走甚明，而觀諸上
      開本院勘驗錄影帶畫面之內容及證人黃耀源之證言，被告
      丙○○係與吳志鵬2 人先行離開柯林頓大樓，且離去時未
      見渠等有持乙○○所指遭強盜之財物。況依共同被告李松
      明於原審訊問時供稱：「是因為要找丙○○開簡餐廳，原
      本是約丙○○至柯林頓大樓，丙○○說要介紹1 個廚師給
      我，是當天我告訴丙○○，在柯林頓大樓5樓之8」、「沒
      有告訴吳志鵬和丙○○說要處理藥的事」、「寫收據時吳
      志鵬和丙○○已經走了，走了好幾分鐘，乙○○才寫收據
      」、「（審判長問：離開柯林頓大樓後，你為何拿走乙○
      ○的白色旅行袋？）因為我弟弟老婆已經付錢了，旅行袋
      也是他要給我的」等語。再參諸乙○○於原審訊問時證稱
      ：「（檢察官問：你認為被告是否有要強盜你財物？）我
      本來認為是，後來我想他們是要警告我，但是他們的確拿
      有我的東西，在當時我想他跟我們同事林先生有過節」等
      語，是縱認乙○○所證述其手機、現金、藥物遭李松明取
      走一節屬實，姑不論李松明所為是否因戴竹君購藥糾紛所
      為，然依上開乙○○及李松明之證述及供述，均要難據此
      認定丙○○就李松明所為上開取走乙○○財物之行為有何
      犯意之聯絡或行為之分擔甚明。而公訴人所舉之行動電話
      0000000000（登記使用人余如意，通聯期間91年12月13日
      至92年1月1日）、0000000000（登記使用人乙○○，通聯
      期間91年12月13日至92年1月1日）、0000000000（登記使
      用人李松明，通聯期間91年12月19日至92年1月1日）、00
      00000000（登記使用人楊光昌，通聯期間91年12月24日至
      92年1月1日）之雙向通聯紀錄數份，然上開通聯紀錄資料
      ，亦僅係證明同案被告李松明於案發後有持乙○○指稱遭
      強盜之0000000000行動電話撥打聯繫乙○○等情，亦無法
      據以證明被告丙○○有何強盜之犯行。至公訴人雖提出證
      人李建軒、黎永福及蔣崇信等人於偵查或警詢之證言為據
      ，然上開證人均非案發時在場見聞之人，就起訴之犯罪事
      實無所知悉，是渠等之證言顯與本案公訴人起訴被告丙○
      ○強盜之犯罪事實無涉，自無審酌之必要。
四、綜上所述，本件公訴人雖以被害人乙○○於警詢、偵查及原
    審證述為被告丙○○涉強盜犯行之主要論據，然證人乙○○
    之證述有如上瑕疵，且與事實有不符之處，自難採為不利被
    告之證據。另公訴人提出之上開相關人證、診斷證明書、現
    場監視器錄影帶翻拍畫面與行動電話通聯紀錄等證物，亦均
    不足為證明被告丙○○犯罪之積極證據。依本件訴訟上之全
    盤證據資料，在客觀上尚未達到得確信被告已經犯罪之程度
    ，而有合理之懷疑存在；本院復查無他積極之證據足認被告
    確有公訴人所指之犯行，原審因依上開之規定諭知被告無罪
    之判決，經核洵無不合。檢察官之上訴意旨，或仍憑己見，
    或以推測之詞，就原判決證據取捨及判斷證據證明力之職權
    行使，泛指原判決不當，核無理由，應予駁回。
據上論斷，應依刑事訴訟法第368條，判決如主文。
本案經檢察官甲○○到庭執行職務。
中　　華　　民　　國　　96　　年　　7 　　月　　17　　日
                        審判長法  官  何方興
                              法  官  林鳳珠
                              法  官  林德盛
以上正本證明與原本無異
如不服本判決，應於送達後10日內，向本院提出上訴狀。其未敘
述理由者，並應於提出上訴狀後10日內向本院補提理由狀 (須附
繕本)。
                              書記官  劉妙娘
中　　華　　民　　國　　96　　年　　7 　　月　　17　　日
